# 请教陈版收购同一实际控制人公司问题急！

提问人：JACK223344 时间：2011-03-24 21:15:57
C公司为A公司实际控制人B与少数股东D所组建的公司 其中B处于控制地位 A公司收购C公司全部股权 视同为同一控制下合并 C公司在被收购前将账面未分配利润全部分配 想请教在编制A公司合并所有者权益变动时（假设不存在其他合并公司） 少数股东权益（即少数股东D享有的权益）那列应该如何填列 我是按照期初少数股东权益+期初至合并日少数股东损益 减去支付给少数股东股利 差额放在所有者投入和减少资本-其他？是否准确呢？

回答人：chenyiwei
收购日前的少数股东权益按当时的少数股权比例和净资产变动情况正常填列，直到购买日。 购买日，将C公司的少数股权通过“所有者投入和减少资本——其他”结为零。 你的说法应该基本合理。

回答人：chenyiwei
假定合并股东权益变动表中的“所有者投入和减少资本——其他”这一行除了支付合并对价以外，本年度内没有其他交易，则： 该行的“少数股东权益”一栏反映以下两项之和：（ 1 ）向母公司或其他同一控制下的原股东收购部分股权时支付的合并对价；（ 2 ）向少数股东支付的收购少数股权的对价与交易日少数股权帐面价值（即通过该行的“少数股东权益”一栏减少的金额）之间的差额。 该行的“所有者权益合计”一栏反映收购被合并方 100 ％股权而支付的现金对价。

回答人：chenyiwei
要看这些股权收购是否同时进行，互为前提和条件。如果同时进行的，事实上均属于同一控制下企业合并的组成部分，而不是单独形成一项收购少数股权的交易，则不应填列在“少数股东权益”这一栏中。